【裁判字號】    98,訴,1548
【裁判日期】    980603
【裁判案由】    搶奪等
【裁判全文】
臺灣臺中地方法院刑事判決              98年度訴字第1548號
公  訴  人  臺灣臺中地方法院檢察署檢察官
被      告  卯○○
上列被告因搶奪等案件，經檢察官提起公訴（98年度偵字第6902
、9663號），經本院合議庭裁定由受命法官獨任進行簡式審判程
序，判決如下：
    主    文
卯○○犯如附表一及附表二所示之罪，共拾捌罪，均累犯，各判
處如附表一及附表二罪名及宣告刑欄所示之刑。應執行有期徒刑
陸年；扣案黑色鑰匙壹支沒收。
    犯罪事實
一、卯○○前於民國八十五年間因違反槍砲彈藥刀械管制條例案
    件，經上訴最高法院駁回上訴於九十二年七月三日判處有期
    徒刑一年六月確定；又於九十一年間因施用第一、二級毒品
    案件，經法院判處有期徒刑一年十月、八月，經施用第一級
    毒品部分上訴至最高法院，經駁回上訴確定，二者定其應執
    行之刑為有期徒刑二年五月，經再與上開違反槍砲彈藥刀械
    管制條例案件所處之刑定其應執之刑為有期徒刑三年九月，
    另於九十三年間因搶奪、傷害案件經法院判處有期徒刑二年
    、六月，定其應執行之刑有期徒刑二年四月確定。嗣經減刑
    ，就上開違反槍砲彈藥刀械管制條例案件減為有期徒刑九月
    ，施用第一級毒品部分減為有期徒刑十一月，施用第二級毒
    品部分減為有期徒刑四月，傷害部分減為有期刑三月，與前
    揭搶奪所處有期徒刑二年部分定其應執行之刑為有期徒刑三
    年十一月，自九十二年十一月二十三日刑期起算，九十六年
    十月一日徒刑執行完畢出監。仍不知警惕，於九十八年二月
    二十二日起至三月十日止，意圖自己不法之所有，分別以徒
    手、其所有之黑色鑰匙一支及客觀上足以危害人之生命、身
    體、安全，而得供兇器使用之老虎鉗一支（未扣案），竊取
    如附表所示之機車及車牌（竊取時間、地點、被害人、所得
    財物、行竊方法詳如附表一所示）。另於九十八年二月二十
    八日起至三月十日止，意圖為自己不法之所有，乘行人及機
    車騎士不備或不及抗拒時，以騎乘機車徒手搶奪行人及機車
    騎士之背包、皮包，得手後將背包、皮包內現金、消費券取
    走，其餘物品則予棄置（其搶奪時、地點、被害人、所得財
    物、搶奪方法詳如附表二所示，其中附表二編號6部分因庚○○緊拉皮包遭卯○○拖行，卯○○始放棄而未能得逞）。
二、嗣經附表二編號2之被害人己○○於九十八年二月二十八日
    下午三時四十二分至臺中縣警察局烏日分局龍井分駐所報案
    ，經警調閱臺中縣龍井鄉○○路與三巷口監視錄影畫面，認
    嫌犯正面與該轄區查獲槍砲案件嫌犯卯○○檔存照片相符，
    穿著之外套與檔存照片穿著外套相同，且安全帽亦與前經員
    警攔查時所戴者顏色特徵相符，而該搶案使用之車號NNX─
    937號機車，經查於九十七年二月二十七日晚間十一時許停
    放在臺中縣龍井鄉○○村○○街一四二巷十一號前遭竊（即
    附表一編號2竊盜犯行），員警始向檢察官聲請拘票（臺灣
    臺中地方法院檢察署九十八年度聲拘字第一一三號），於九
    十八年三月十日至臺中市西屯區○○○路二三五巷三號六樓
    之三將卯○○拘提到案，並扣得安全帽一頂、口罩一只、手
    套一雙、黑色外套一件、鑰匙三支（其中一支為黑色）、國
    際牌銀色手機一支。卯○○到案後並自白附表一編號2竊盜
    、附表二編號2搶奪犯行，並向臺中縣警察局烏日分局員警
    主動供出附表一編號1、3、4、5、6、7之竊盜犯行，及附表
    二編號1、3、4、5、6、7搶奪犯行，自首而接受審判，並主
    動帶同警方至臺中縣龍井鄉○○○街四二號口起出號碼J7M
    ─779 號車牌（由乙○○領回）、KML─548號車牌（由戊○○領回）各一面，在臺中縣龍井鄉○○○街二巷三號前起出
    車號IMB─707號機車（由丙○○領回），在臺中市○○街○○道路草叢內起獲車號NNX─937號機車（由寅○○領回），
    並至臺中縣龍井鄉○○○路二高涵洞內起出丁○○所有之紅
    色皮包一只、丁○○身分證、汽車、機車駕照各一張、行車
    執照一張、丁○○健保卡一張、新光銀行信用卡一張（均由
    丁○○領回）、辰○○所有之皮包一只、辰○○身分證、健
    保卡、機車駕照各一張、郵局存簿一本、提款卡二張、機車
    行車執照一張（均由辰○○領回）等物，再至臺中縣大肚鄉
    ○○路○段一七０巷內菜園起出號碼K5T─803號（由未○○
    領回）、YKP─539號（由江桂芳領回）車牌各一面，卯○○
    並歸還癸○○○遭搶奪之現金三百元及己○○消費券五百元
    一張。另臺中市警察局第六分局受理附表二編號8被害人張
    月搶奪案件，經調閱路口監視器查悉歹徒騎乘懸掛車號G6
    5─605號車牌之重型機車，而車牌業經車主辛○○報案失竊
    （即附表一編號8竊盜犯行），經員警調查監視畫面歹徒與
    臺中縣警察局烏日分局查獲之卯○○作案手法、身型穿著及
    機車顏色相同，而經借提偵查中羈押之卯○○，卯○○坦認
    附表一編號8竊盜、附表二編號8搶奪犯行，並向臺中市警察
    第六分局員警主動供出附表一編號9之竊盜犯行，及附表二
    編號9之搶奪犯行，自首而接受審判。
三、案經臺中縣警察局烏日分局及臺中市警察局第六分局分別報
    告臺灣臺中地方法院檢察署檢察官偵查起訴。
    理   由
一、上揭犯罪事實業據被告卯○○坦承不諱，並有證人即被害人
    巳○○、寅○○、丙○○、戊○○、未○○、甲○○、乙○○、辛○○、癸○○○、己○○、午○○、丁○○、辰○○
    、庚○○、子○○、張月、丑○○於警詢之指述，及贓物
    認領保管單一紙、車籍查詢一基本資料詳細畫面及失車唯讀
    案件基本資料各一份（被害人巳○○部分）；贓物領據一紙
    及失車唯讀案件基本資料及車籍查詢─基本資料詳細畫面各
    一份（被害人寅○○部分）；贓物認領保管單、臺中縣警察
    局車輛協尋電腦輸入單、車籍查詢─基本資料詳細畫面及失
    車唯讀案件基本資料各一份（被害人丙○○部分）；贓物認
    領保管單、臺中縣警察局車輛協尋電腦輸入單、車籍查詢一
    基本資料詳細畫面及失車唯讀案件基本資料各一份（被害人
    戊○○部分）；贓物認領保管單、臺中縣警察局車輛協尋電
    腦輸入單、車籍查詢─基本資料詳細畫面及失車唯讀案件基
    本資料各一紙（被害人未○○部分）；贓物認領保管單、臺
    中市警察局車輛協尋電腦輸入單、車籍查詢─基本資料詳細
    畫面及失車唯讀案件基本資料各一紙（被害人甲○○部分）
    ；贓物認領保管單、臺中市警察局車輛協尋電腦輸入單及車
    籍查詢─基本資料詳細畫面各一紙（被害人乙○○部分）；
    失車唯讀案件基本資料一紙（被害人辛○○部分）；車籍查
    詢─基本資料詳細畫面一紙（被害人張閔嘉部分）；贓物領
    據一紙（被害人癸○○○部分）；贓物領據一紙（被害人己○○部分）；贓物領據一紙（被害人丁○○部分）；贓物領
    據一紙（被害人辰○○部分）；臺中縣警察局烏日分局犁份
    派出所複式指認表一紙（被害人子○○部分）可憑。另有監
    視錄影翻拍畫面、被告帶同員警起贓照片在卷可佐，復有被
    告所有用以行竊機車之黑色鑰匙一支扣案可證。足徵被告自
    白與事實相符，應堪採信。本件事證明確，被告犯行洵堪認
    定，應予依法論科。
二、核被告所為，附表一編號1、2、3、4、8、9部分，係犯刑法
    第三百二十條第一項普通竊盜罪。附表一編號5、6、7部分
    ，係持老虎鉗拆車牌行竊，該老虎鉗雖未扣案，惟係被告用
    以拆卸車牌之用，顯見具有相當質量，倘持以抵拒，客觀上
    足以危害人之生命、身體、安全，而得供兇器使用，核其所
    為係犯刑法第三百二十一條第一項第三款之攜帶兇器竊盜罪
    。附表二編號1、2、3、4、5、7、8、9部分，係犯同法第三
    百二十五條第一項之搶奪罪，附表二編號6部分，係犯刑法
    第三百二十五條第三項、第一項之搶奪未遂罪。又被告上開
    各該竊盜及搶奪犯行間，犯意各別，行為互殊，應予分論併
    罰。被告前於八十五年間因違反槍砲彈藥刀械管制條例案件
    ，經上訴最高法院駁回上訴於九十二年七月三日判處有期徒
    刑一年六月確定；又於九十一年間因施用第一、二級毒品案
    件，經法院判處有期徒刑一年十月、八月，經施用第一級毒
    品部分上訴至最高法院，經駁回上訴確定，二者定其應執行
    之刑為有期徒刑二年五月，經與上開違反槍砲彈藥刀械管制
    條例案件所處之刑定其應執之刑為有期徒刑三年九月，另於
    九十三年間因搶奪、傷害案件經法院判處有期徒刑二年、六
    月，定其應執行之刑有期徒刑二年四月確定。嗣經減刑，就
    上開違反槍砲彈藥刀械管制條例案件減為有期徒刑九月，施
    用第一級毒品部分減為有期徒刑十一月，施用第二級毒品部
    分減為有期徒刑四月，傷害部分減為有期刑三月，與前揭搶
    奪所處有期徒刑二年部分定其應執行之刑為有期徒刑三年十
    一月，自九十二年十一月二十三日刑期起算，九十六年十月
    一日徒刑執行完畢出監等情，此有臺灣臺中地方法院檢察署
    刑案資料查註紀錄表及臺灣高等法院被告前案紀錄表在卷可
    按，被告於受有期徒刑執行完畢後，五年以內故意再犯本件
    有期徒刑以上之數罪，均為累犯，各應依刑法第四十七條第
    一項規定加重其刑。又被告就附表一編號1、3、4、5、6、7
    、9之竊盜犯行，及附表二編號1、3、4、5、6、7、9搶奪犯
    行，係經警查悉附表一編號2、8竊盜犯行及附表二編號2、8
    搶奪犯行時，主動供出自首而接受審判；另附表二編號2搶
    奪犯行、附表一編號2竊盜犯行，因被害人己○○於九十八
    年二月二十八日下午三時四十二分至臺中縣警察局烏日分局
    龍井分駐所報案，經警調閱臺中縣龍井鄉○○路與三巷口監
    視錄影畫面，認嫌犯正面與該轄區查獲槍砲案件嫌犯卯○○
    檔存照片相符，穿著之外套與檔存照片穿著外套相同，且安
    全帽亦與前經員警攔查時所戴者顏色特徵相符，而該搶案使
    用之車號NNX─937號機車，經查於九十七年二月二十七日晚
    間十一時許停放在臺中縣龍井鄉○○村○○街一四二巷十一
    號前遭竊，員警始向檢察官聲請拘票（臺灣臺中地方法院檢
    察署九十八年度聲拘字第一一三號），於九十八年三月十日
    至臺中市西屯區○○○路二三五巷三號六樓之三將卯○○拘
    提到案；另臺中市警察局第六分局受理附表二編號8被害人
    張月搶奪案件，經調閱路口監視器查悉歹徒騎乘懸掛車號
    G65-60 5號車牌之重型機車，而車牌業經車主辛○○報案失
    竊（即附表一編號8竊盜犯行），經員警調查監視畫面歹徒
    與臺中縣警察局烏日分局查獲之卯○○作案手法、身型穿著
    及機車顏色相同，而經借提偵查中羈押之卯○○查獲等情，
    分別有臺中縣警察局烏日分局偵查報告書及所附人車合照相
    片檔、嫌疑人特徵比對資料、監視器翻拍畫面，暨偵查報告
    （臺中市警察局第六分局）、比對之翻拍照片八幀在卷可憑
    。是被告附表一編號2、8之竊盜犯行及附表二2、8之搶奪犯
    行已經警方知悉，被告雖於員警詢問時均供認不諱，惟此僅
    為自白而非自首，另附表一編號1、3、4、5、6、7、9之竊
    盜犯行，及附表二編號1、3、4、5、6、7、9搶奪犯行，均
    依刑法第六十二條前段自首之規定減輕其刑，並均先加後減
    之。爰審酌被告前已有多項前科，素行不佳，正值青壯之年
    ，竟恣意行竊、搶奪，而其騎乘機車搶奪對被害人之身體、
    生命具有潛在危險，且就附表二編號6搶奪犯行雖未得逞，
    惟造成被害人庚○○遭拖行，其為求得財而輕忽無辜民眾之
    生命財產安全，無視公權力之存在，對社會治安影響非輕，
    又其竊盜之財物雖分係車牌、機車，然係供搶奪工具並為避
    免為警查緝所用，並考量犯罪之動機、智識程度、手段、所
    生危害及犯罪後尚知坦認，主動供出犯行，並同員警起出竊
    取之機車、車牌及搶奪後丟棄之物品，並歸還部分被害人損
    失之現金及消費券之犯罪後態度等一切情狀，各量處如主文
    所示之刑，並各定其應執行之刑，以示懲儆。至被告持以竊
    取附表一編號2、3、4、9之機車鑰匙係扣案其所有之黑色鑰
    匙，其餘鑰匙與本案犯行無涉一節，業據被告供明在卷，上
    開黑色鑰匙一支係被告所有且為犯罪所用之物，應依刑法第
    三十八條第一項第二款沒收之。另竊取附表一編號5、6、7
    之老虎鉗一支，未據扣案，且非違禁物，縱係被告所有且供
    犯罪所用之物，為免執行困難，爰不為沒收之諭知。另扣案
    安全帽一頂、口罩一只、黑色外套一件係被告平時之穿著，
    手套一雙係被告從事打石工作所用，國際牌銀色手機一支係
    其拾獲，上開物品與鑰匙二支（上開黑色鑰匙除外）均與本
    案犯行無涉，業據被告供明，是尚無證據足認前揭扣案物係
    供上開犯罪所用之物，亦不為沒收之宣告，併予說明。
據上論斷，應依刑事訴訟法第二百七十三條之一第一項、第二百
九十九條第一項前段，刑法第三百二十五條第一項、第三項、第
三百二十條第一項、第三百二十一條第一項第三款、第四十七條
第一項、第六十二條前段、第五十一條第五款、第三十八條第一
項第二款，判決如主文。
本案經檢察官壬○○到庭執行職務。
中    華    民    國    98    年    6     月    3     日
                  刑事第八庭    法  官  陳  葳
以上正本證明與原本無異。
如不服本判決應於收受判決後10日內向本院提出上訴書狀，並應
敘述具體理由；其未敘述上訴理由者，應於上訴期間屆滿後20日
內向本院補提理由書（均須按他造當事人之人數附繕本）「切勿
逕送上級法院」。
                                書記官  張雅如
中    華    民    國    98    年    6     月    3     日
附錄法條：
刑法第三百二十條：
意圖為自己或第三人不法之所有，而竊取他人之動產者，為竊盜
罪，處五年以下有期徒刑、拘役或五百元以下罰金。
意圖為自己或第三人不法之利益，而竊佔他人之不動產者，依前
項之規定處斷。
前二項之未遂犯罰之。
刑法第三百二十一條：
犯竊盜罪而有左列情形之一者，處六月以上、五年以下有期徒刑
：
一、於夜間侵入住宅或有人居住之建築物、船艦或隱匿其內而犯
    之者。
二、毀越門扇、牆垣或其他安全設備而犯之者。
三、攜帶兇器而犯之者。
四、結夥三人以上而犯之者。
五、乘火災、水災或其他災害之際而犯之者。
六、在車站或埠頭而犯之者。
前項之未遂犯罰之。
中華民國刑法第三百二十五條：
意圖為自己或第三人不法之所有，而搶奪他人之動產者，處六月
以上五年以下有期徒刑。
因而致人於死者，處無期徒刑或七年以上有期徒刑，致重傷者，
處三年以上十年以下有期徒刑。
第一項之未遂犯罰之。
附表一： （竊盜部分）
┌─┬──────┬─────┬───┬───────────┬─────────┐
│編│時間        │地點      │被害人│犯罪行為              │罪名及宣告刑欄    │
│號│            │          │      │                      │                  │
├─┼──────┼─────┼───┼───────────┼─────────┤
│1 │九十八年二月│臺中縣龍井│巳○○│見樊昇所有，由巳○○所│卯○○犯竊盜罪，累│
│  │二十二日中午│鄉東海村東│      │使用之車號HPG-88號重型│犯，處有期徒刑參月│
│  │十二時許    │海街一一二│      │機車車頭未上鎖，而竊取│。                │
│  │            │號旁      │      │之。                  │                  │
│  │            │          │      │                      │                  │
│  │            │          │      │                      │                  │
│  │            │          │      │                      │                  │
├─┼──────┼─────┼───┼───────────┼─────────┤
│2 │九十八年二月│臺中縣龍井│寅○○│見黃梅芳所有，由寅○○│卯○○犯竊盜罪，累│
│  │二十七日晚間│鄉○○街一│      │所使用之車號NNX-937號 │犯，處有期徒刑伍月│
│  │十一時三十分│四二巷十一│      │重型機車停放於路旁，而│。扣案黑色鑰匙壹支│
│  │許          │號旁      │      │以自備鑰匙竊取之（業已│沒收。            │
│  │            │          │      │發還寅○○）。        │                  │
├─┼──────┼─────┼───┼───────────┼─────────┤
│3 │九十八年三月│臺中縣龍井│丙○○│見丙○○所有之車號IMB-│卯○○犯竊盜罪，累│
│  │二日晚間十一│鄉○○街九│      │707號重型機車停放於路 │犯，處有期徒刑參月│
│  │時許        │三號前    │      │旁，而以自備鑰匙竊取之│。扣案黑色鑰匙壹支│
│  │            │          │      │（業已發還丙○○）。  │沒收。            │
├─┼──────┼─────┼───┼───────────┼─────────┤
│4 │九十八年三月│臺中縣龍井│戊○○│見戊○○所有之車號KML-│卯○○犯竊盜罪，累│
│  │三日晚間十一│鄉○○街十│      │548號重型機車停放於路 │犯，處有期徒刑參月│
│  │時許        │三號前    │      │旁，而以自備鑰匙竊取之│。扣案黑色鑰匙壹支│
│  │            │          │      │（業已發還戊○○）。  │沒收。            │
├─┼──────┼─────┼───┼───────────┼─────────┤
│5 │九十八年三月│臺中縣沙鹿│未○○│見廖香蘭所有，由未○○│卯○○犯攜帶兇器竊│
│  │四日晚上七時│鎮○○○路│      │所使用之車號K5T-803號 │盜罪，累犯，處有期│
│  │許          │五八七巷六│      │重型機車停放於路旁，而│徒刑肆月。        │
│  │            │六號前    │      │以自備之老虎鉗竊取該機│                  │
│  │            │          │      │車之車牌一面（業已發還│                  │
│  │            │          │      │未○○）。            │                  │
├─┼──────┼─────┼───┼───────────┼─────────┤
│6 │九十八年三月│臺中市西屯│甲○○│見吳蓮所有，由甲○○所│卯○○犯攜帶兇器竊│
│  │五日下午二時│路三段宏福│      │使用之車號YKP-539號重 │盜罪，累犯，處有期│
│  │三十分許    │三巷十之二│      │型機車停放於路旁，而以│徒刑肆月。        │
│  │            │十號      │      │自備之老虎鉗竊取該機車│                  │
│  │            │          │      │之車牌一面（業已發還江│                  │
│  │            │          │      │桂芬）。              │                  │
├─┼──────┼─────┼───┼───────────┼─────────┤
│7 │九十八年三月│臺中市青海│乙○○│見沈昇旭所有，由乙○○│卯○○犯攜帶兇器竊│
│  │九日下午五時│路二段二０│      │所使用之車號J7M-779號 │盜罪，累犯，處有期│
│  │許          │七之十八號│      │重型機車停放於路旁，而│徒刑肆月。        │
│  │            │          │      │以自備之老虎鉗竊取該機│                  │
│  │            │          │      │車之車牌一面（業已發還│                  │
│  │            │          │      │乙○○）。            │                  │
│  │            │          │      │                      │                  │
│  │            │          │      │                      │                  │
├─┼──────┼─────┼───┼───────────┼─────────┤
│8 │九十八年三月│臺中縣龍井│辛○○│見辛○○所有所有之車號│卯○○犯竊盜罪，累│
│  │九日前某時  │鄉○○路某│      │G65-605號重型機車停放 │犯，處有期徒刑參月│
│  │            │處        │      │於該處，即以徒手用力搖│。                │
│  │            │          │      │晃車牌後，待螺絲鬆脫後│                  │
│  │            │          │      │將車牌拆下而竊取之。  │                  │
├─┼──────┼─────┼───┼───────────┼─────────┤
│9 │九十八年三月│臺中縣龍井│張閔嘉│見張閔嘉所有之車號PV3-│卯○○犯竊盜罪，累│
│  │十日前某時  │鄉某處    │      │658號重型機車停放於路 │犯，處有期徒刑肆月│
│  │            │          │      │旁，而以自備鑰匙竊取之│。                │
│  │            │          │      │。                    │                  │
└─┴──────┴─────┴───┴───────────┴─────────┘
附表二：（搶奪部分）
┌─┬──────┬─────┬───┬───────────┬─────────┐
│編│時間        │地點      │被害人│犯罪行為              │罪名及宣告刑欄    │
│號│            │          │      │                      │                  │
├─┼──────┼─────┼───┼───────────┼─────────┤
│1 │九十八年二月│臺中縣龍井│富永悠│卯○○騎乘前開車號NNX-│卯○○犯搶奪罪，累│
│  │二十八日下午│鄉○○路二│介（日│937號機車，乘癸○○○ │犯，處有期徒刑陸月│
│  │二時許      │九之四號前│籍留學│將機車熄火，並坐在機車│。                │
│  │            │          │生）  │上未及防備之際，徒手搶│                  │
│  │            │          │      │奪癸○○○所有，置放在│                  │
│  │            │          │      │機車上之背包一只（內有│                  │
│  │            │          │      │居留證、汽、機車駕照、│                  │
│  │            │          │      │學生證、信用卡各一張及│                  │
│  │            │          │      │現金新臺幣三百元；現金│                  │
│  │            │          │      │三百元業已歸還癸○○○│                  │
│  │            │          │      │）。                  │                  │
├─┼──────┼─────┼───┼───────────┼─────────┤
│2 │九十八年二月│臺中縣龍井│己○○│卯○○騎乘前開車號NNX-│卯○○犯搶奪罪，累│
│  │二十八日下午│鄉○○路五│      │937號機車，乘己○○行 │犯，處有期徒刑拾月│
│  │二時三十分許│段二號前  │      │走於人行道上未及防備之│。                │
│  │            │          │      │際，徒手搶奪己○○所有│                  │
│  │            │          │      │，夾於腋下之皮包一只（│                  │
│  │            │          │      │內有數位相機一台、行動│                  │
│  │            │          │      │電話一支、身份證、健保│                  │
│  │            │          │      │卡各一張、汽車鑰匙一支│                  │
│  │            │          │      │、存摺三本、信用卡六張│                  │
│  │            │          │      │、消費券二千元及現金六│                  │
│  │            │          │      │千元；其中消費券五百元│                  │
│  │            │          │      │業已歸還己○○）。    │                  │
├─┼──────┼─────┼───┼───────────┼─────────┤
│3 │九十八年三月│臺中縣沙鹿│午○○│卯○○騎乘前開車號IMB-│卯○○犯搶奪罪，累│
│  │三日上午十一│鎮○○街與│      │707號機車，乘午○○騎 │犯，處有期徒刑柒月│
│  │時四十一分許│四平街口  │      │乘機車行經該處時，趁蔡│。                │
│  │            │          │      │玉雪未及防備之際，徒手│                  │
│  │            │          │      │搶奪午○○所有，置放在│                  │
│  │            │          │      │機車置物籃內之皮包一只│                  │
│  │            │          │      │（內有健保卡二張、貴賓│                  │
│  │            │          │      │卡一張）。            │                  │
├─┼──────┼─────┼───┼───────────┼─────────┤
│4 │九十八年三月│臺中縣龍井│丁○○│卯○○騎乘前開戊○○所│卯○○犯搶奪罪，累│
│  │四日上午十一│鄉○○街與│      │有之重型機車（懸掛之車│犯，處有期徒刑柒月│
│  │時四十五分許│國際街口  │      │牌不詳），乘丁○○行走│。                │
│  │            │          │      │於該處而未及防備之際，│                  │
│  │            │          │      │徒手搶奪丁○○手持之皮│                  │
│  │            │          │      │包一只（內有現金五、六│                  │
│  │            │          │      │千元、信用卡、提款卡、│                  │
│  │            │          │      │身份證、汽、機車駕照、│                  │
│  │            │          │      │行照及健保卡等物；其中│                  │
│  │            │          │      │ 紅色皮包一只、身分證 │                  │
│  │            │          │      │、汽車、機車駕照、行車│                  │
│  │            │          │      │執照、健保卡、新光銀行│                  │
│  │            │          │      │信用卡各一張經丁○○領│                  │
│  │            │          │      │回）。                │                  │
├─┼──────┼─────┼───┼───────────┼─────────┤
│5 │九十八年三月│臺中市西屯│辰○○│卯○○騎乘前開戊○○所│卯○○犯搶奪罪，累│
│  │五日上午十時│路二段三百│      │有之重型機車（懸掛之車│犯，處有期徒刑柒月│
│  │三十五分許  │零三號前  │      │牌不詳），乘辰○○未及│。                │
│  │            │          │      │防備之際，徒手搶奪劉慧│                  │
│  │            │          │      │琴之皮包一只（內有現金│                  │
│  │            │          │      │二萬餘元、行動電話二支│                  │
│  │            │          │      │、郵局存摺、提款卡、身│                  │
│  │            │          │      │份證、機車駕照、行照、│                  │
│  │            │          │      │保險卡、印章、護身符、│                  │
│  │            │          │      │及鑰匙等物；其中皮包一│                  │
│  │            │          │      │只、身分證、健保卡、機│                  │
│  │            │          │      │車駕照各一張、郵局存簿│                  │
│  │            │          │      │一本、提款卡二張、機車│                  │
│  │            │          │      │行車執照一張業經辰○○│                  │
│  │            │          │      │領回）。              │                  │
├─┼──────┼─────┼───┼───────────┼─────────┤
│6 │九十八年三月│臺中縣龍井│庚○○│卯○○騎乘前開戊○○所│卯○○犯搶奪罪，未│
│  │五日下午一時│鄉○○街五│      │有之重型機車（懸掛之車│遂，累犯，處有期徒│
│  │十六分許    │五號      │      │牌不詳），乘庚○○行走│刑柒月。          │
│  │            │          │      │於該處而未及防備之際，│                  │
│  │            │          │      │徒手搶奪庚○○側背之皮│                  │
│  │            │          │      │包一只，然庚○○緊拉皮│                  │
│  │            │          │      │包，致遭廖武德騎乘之機│                  │
│  │            │          │      │車拖行數公尺後，卯○○│                  │
│  │            │          │      │始放手因而未得逞（傷害│                  │
│  │            │          │      │部分未據告訴）。      │                  │
├─┼──────┼─────┼───┼───────────┼─────────┤
│7 │九十八年三月│臺中縣龍井│子○○│卯○○騎乘懸掛車號YKP-│卯○○犯搶奪罪，累│
│  │六日上午十一│鄉○○路十│      │539號車牌之重型機車， │犯，處有期徒刑柒月│
│  │時四十分許  │一號前    │      │乘子○○行走於該處而未│。                │
│  │            │          │      │及防備之際，徒手搶奪黃│                  │
│  │            │          │      │式妙手提之皮包一只（內│                  │
│  │            │          │      │有現金七千五百元、身份│                  │
│  │            │          │      │證、提款卡、健保卡、信│                  │
│  │            │          │      │用卡及行動電話一支等物│                  │
│  │            │          │      │）。                  │                  │
├─┼──────┼─────┼───┼───────────┼─────────┤
│8 │九十八年三月│臺中市福雅│張月│卯○○騎乘懸掛車號G65-│卯○○犯搶奪罪，累│
│  │九日下午五時│里永福路一│      │605號失竊車牌之重型機 │犯，處有期徒刑玖月│
│  │七分許      │六九號前  │      │車，乘張月行走於該處│。                │
│  │            │          │      │而未及防備之際，徒手搶│                  │
│  │            │          │      │奪張月手提之皮包一只│                  │
│  │            │          │      │（內有現金一百元、消費│                  │
│  │            │          │      │券三千元、身份證、信用│                  │
│  │            │          │      │卡、健保卡、及行動電話│                  │
│  │            │          │      │一支等物）。          │                  │
├─┼──────┼─────┼───┼───────────┼─────────┤
│9 │九十八年三月│臺中市中清│丑○○│卯○○騎乘失竊之車號PV│卯○○犯搶奪罪，累│
│  │十日下午三時│路西二街五│      │3-658號車牌之重型機車 │犯，處有期徒刑柒月│
│  │許          │六號前    │      │，乘丑○○行走於該處而│。                │
│  │            │          │      │未及防備之際，徒手搶奪│                  │
│  │            │          │      │丑○○肩背之皮包一只（│                  │
│  │            │          │      │內有現金八千五百元、金│                  │
│  │            │          │      │融卡二張、行動電話一支│                  │
│  │            │          │      │、GPS一台、身份證、健 │                  │
│  │            │          │      │保卡、汽車行照、駕照等│                  │
│  │            │          │      │物）。                │                  │
└─┴──────┴─────┴───┴───────────┴─────────┘


司法院資訊處製作；財團法人民間司法改革基金會備份。
